【裁判字號】    98,交聲,801
【裁判日期】    980410
【裁判案由】    違反道路交通管理處罰條例聲明異議
【裁判全文】
臺灣臺北地方法院交通事件裁定         98年度交聲字第801號
原處分機關  交通部公路總局臺北區監理所板橋監理站
異  議  人
即受處分人  甲○○
上列受處分人因違反道路交通管理處罰條例案件，對於交通部公
路總局臺北區監理所板橋監理站於中華民國九十八年三月十九日
所為之處分（原處分案號：板監裁字裁四一－Ｃ0000000
0號），聲明異議，本院裁定如下：
    主  文
異議駁回。
    理  由
一、按汽車駕駛人，行經有燈光號誌管制之交岔路口闖紅燈者，
    處新臺幣（下同）一千八百元以上五千四百元以下罰鍰；又
    汽車駕駛人有道路交通管理處罰條例第五十三條之情形者，
    除依原條款處罰鍰外，並予記違規點數三點，道路交通管理
    處罰條例第五十三條第一項、第六十三條第一項第三款分別
    定有明文。至於道路交通管理處罰條例所稱之「車輛」，係
    指在道路上以原動機行駛之汽車，包括機器腳踏車在內，合
    先敘明。
二、本件異議人即受處分人甲○○於民國九十八年二月三日十九
    時二十分，駕駛車號ＤＮＶ─二一七號輕型機車，行經臺北
    縣新店市○○路與中華路口，明知該處有燈光號誌管制，竟
    不遵守該燈光號誌之管制而仍闖紅燈，適為在該路段執行勤
    務之臺北縣政府警察局新店分局碧潭派出所警員許銘峻攔停
    ，並以異議人有違反前揭道路交通管理處罰條例第五十三條
    第一項「闖紅燈」之行為掣單舉發，嗣異議人於通知單上所
    載應到案日期前即九十八年二月十七日向原處分機關即交通
    部公路總局臺北區監理所板橋監理站提出申訴，經原處分機
    關調查結果，仍認受處分人有上開違規之行為，原處分機關
    乃依道路交通管理處罰條例第五十三條第一項、第六十三條
    第一項第三款之規定，裁處罰鍰一千八百元，並記違規點數
    三點。
三、異議人甲○○於本院調查時固不否認其於上開時、地，駕駛
    前揭輕型機車，行經臺北縣新店市○○路與中華路口之事實
    ，惟矢口否認其有闖紅燈之行為，辯稱：那個地方與待轉區
    相差不到十公尺，當時我有停在待轉區後面，因為待轉區車
    輛太多，沒有辦法停進去，等到紅燈我就轉彎云云。
四、經查，關於本件違規事實之舉發過程，業據證人即舉發警員
    許銘峻於本院九十八年四月六日調查時到庭結證略以：九十
    八年二月三日十九時二十分許，我確實看到異議人駕駛輕型
    機車，從北新路要左轉中華路，當時我站立的位子距離異議
    人大概五十公尺左右，我看到北新路轉成紅燈時，異議人的
    車輛尚未通過北新路的停止線，是已經轉成紅燈後，異議人
    始通過停止線，進入中華的待轉區，然後直行中華路，當時
    只有異議人所駕駛的車輛違規，我就攔下異議人，依規定告
    發等語綦詳（本院當日調查筆錄參照）。本院衡諸證人許銘
    峻與異議人互不相識，亦無仇怨，復到庭具結為以上之證述
    ，且其就目擊受處分人違規情節及舉發經過敘述詳確，並無
    瑕疵，顯非一般憑空捏造證詞可擬，是其上開證詞應屬可信
    ；況交通警察掣單舉發違反道路交通管理處罰條例所列之違
    規事實，本質上為行政處分，係公務員基於職務上之權力，
    依法就特定之具體事件所為之具公法上效果之單方面行政行
    為，基於公務員為公法上行為具有公信力之原則，該行政行
    為當可被推定為真正，其據以依法處分之事實認定亦為正確
    無誤。是依證人之上開證述可知，異議人確有上開違規行為
    ，本件事證明確，異議人之違規行為堪以認定。
五、綜上所述，異議人確有在前述時地闖紅燈之違規行為，從而
    原處分機關依前開道路交通管理處罰條例第五十三條第一項
    、第六十三條第一項第三款規定，裁處異議人罰鍰一千八百
    元，並記違規點數三點，核無違法或其他不當之情形，聲明
    異議意旨仍執前詞，指摘原處分違法，為無理由，應予駁回
    。
六、據上論斷，應依道路交通案件處理辦法第十九條，裁定如主
    文。
中    華    民    國    98    年    4     月    10    日
                        交通法庭法  官  張詩芸
以上正本證明與原本無異。
如不服本裁定，應於送達後5日內，向本院提出抗告狀。
                                書記官  顏淑華
中    華    民    國    98    年    4     月    10    日


司法院資訊處製作；財團法人民間司法改革基金會備份。
